【裁判字號】    90,上易,1362
【裁判日期】    900222
【裁判案由】    恐嚇
【裁判全文】
臺灣高等法院高雄分院刑事判決          九十年度上易字第一三六二號
    上  訴  人
    即  被  告  乙○○
右上訴人因恐嚇案件，不服臺灣高雄地方法院八十九年度易字第五五四一號中華民國
九十年二月二十二日第一審判決（起訴案號：臺灣高雄地方法院檢察署八十九年度偵
字第二三九一八號），提起上訴，本院判決如左：
      主      文
上訴駁回。
施進衫緩刑貳年。
      事實及理由
一、本案經本院審理結果，認第一審判決認事用法及量刑均無不當，應予維持，並引
    用第一審判決書記載之事實、證據及理由（附如件）。
二、被告乙○○上訴意旨指摘原判決量刑太重，非有理由，應予駁回。
三、惟查被告雖曾於七十六年間，因妨害家庭案，被判處有期徒刑五月，於同年十一
    月十日易科罰金執行完畢後，五年內未曾受有期徒刑以上刑之宣告，其於本案本
    院審理中，已對其行為表示悔悟，而與其妻即告訴人丙○○和解，其妻亦到庭表
    示夫妻已和好，不願追究，為顧及被告家庭之圓滿和諧，本院以刑之宣告，已足
    資教訓，諒無再犯之虞，認以暫不執行為適當，爰併予諭知緩刑貳年，用啟自新
    。
四、按刑法第四十一條已於九十年一月四日修甲同年月十日經總統公布擴大為犯最重
    本刑為五年以下有期徒刑之罪，而受六個月以下有期徒刑或拘役之宣告，因身體
    等之事由，執行顯有困難者，得以易科罰金，是本案依依修甲之刑法第四十一條
    第一項，亦應諭知易科罰金，附此明。
據上論斷，應依刑事訴訟法第三百六十八條、第三百七十三條、刑法第七十四條第二
款，判決如主文。
本案經檢察官郭振昌到庭執行職務。
中    華    民    國      九十      年       八       月      二十一    日
                              臺灣高等法院高雄分院刑事第九庭
                                  審判長法官  張明松
                                        法官  江泰章
                                        法官  陳吉雄
右甲本證明與原本無異。
不得上訴。
                                      書記官  沈有進
中    華    民    國      九十      年       八       月      二十三    日
                                  Ａ
臺灣高雄地方法院刑事判決                        八十九年度易字第五五四一號
    公  訴  人  臺灣高雄地方法院檢察署檢察官
    被      告  乙○○  男三十九歲（民國○○年○月○○日生）
                        住高雄市小港區○○○路一五０巷三號二樓
                        身分證統一編號：Ｓ一二六九一五八號
右列被告因恐嚇案件，經檢察官提起公訴（民國八十九年度偵字第二三九一八號），
本院判決如左：
    主  文
乙○○連續以加害生命、身體、財產之事，恐嚇他人致生危害於安全，處有期徒刑肆
月，如易科罰金，以佰元折算壹日。
    事  實
一、乙○○與丙○○係夫妻，二人間具有家庭暴力防治法第三條第一款之家庭成員關
    係，二人素不和睦，時因婚姻、金錢等問題起爭執，乙○○因不滿丙○○與其意
    見不合，竟基於概括犯意之聯絡，自民國八十三年間起至八十九年十月上旬止，
    在其高雄巿小港區○○○路一五０巷三號二樓住處，每遇夫妻爭執時，即連續以
    言詞恐嚇丙○○，謂：要放火燒房子、斷丙○○手腳及潑灑硫酸、殺死丙○○及
    其二女等語多次，以此方式使丙○○屈服，以達其目的，致丙○○因此心生畏懼
    。
二、案經丙○○訴由高雄市政府警察局小港分局移送臺灣高雄地方法院檢察署檢察官
    偵查起訴。
    理  由
一、訊據被告乙○○矢口否認有何上開犯行，辯稱伊從未恐嚇丙○○，是丙○○想要
    離婚，乃設下圈套，要求伊寫悔過書，然悔過書之內容並不實在云云。惟查（一
    ）上開事實業據告訴人丙○○及證人即龔怡之父龔秋雄到庭陳述屬實，並有被告
    親書之悔過書及被告與告訴人、證人之電話錄音及其譯文附卷可稽。（二）被告
    於夫妻二人吵架時會說重話之事實，業據被告於警偵訊時自白不諱，且被告與告
    訴人及其岳父在電話中對談時，亦向告訴人及其岳父認錯，表示與告訴人吵架時
    會說要放火燒房子、燒衣服、殺妻女等氣話，此有錄音帶及其譯文在卷可考，被
    告對於錄音帶及譯文亦不否認，自堪信為真實。（三）被告對於悔過書係被告親
    筆書寫及簽名一節並不否認，然辯稱悔過書之內容係依其岳父書寫之內容照抄，
    除其岳父有幫忙照顧其女兒一節屬實外，餘均不實云云，惟查悔過書之第一點係
    寫被告好賭、沒有照顧妻女，第二點係關於被告使用告訴人支票致支票帳戶為銀
    行拒絕往來之事，第三、四點則自承有恐嚇、傷害告訴人之舉止，並保證不再犯
    ，第五點則係對過往歲月之懺悔及未來生活之期許，第六點則係感謝其岳父母對
    其家庭之照顧，第七點則係對其過往行為之悔悟，綜上開各點之內容均與錄音帶
    中被告之說詞相符，是被告稱悔過書之內容不實在，無從作為佐證一節不足採信
    。綜上所述，被告辯解無非事後卸責之詞，不足採信，被告罪證明確，犯行堪以
    認定。
二、核被告所為，係犯刑法第三百零五條之罪。被告所為數行為，時間緊接，所犯罪
    名相同，顯係出於概括之犯意為之，為連續犯，爰依刑法第五十六條之規定以一
    罪論，並加重其刑。審酌被告不思照顧家庭，沈溺於賭博，致金錢入不敷出，猶
    不知悔悟，長期對告訴人施以言詞恐嚇，致告訴人長期處於恐懼之中等一切情狀
    ，量處如主文所示之刑，並諭知易科罰金之折算標準。
據上論斷，應依刑事訴訟法第二百九十九條第一項前段，刑法第五十六條、第三百零
五條、第四十一條第一項、罰金罰鍰提高標準條例第一條前段、第二條，判決如主文
。
本案經檢察官郭麗娟到庭執行職務。
中      華      民      國    九十      年      二      月    二十二    日
                                    臺灣高雄地方法院刑事第三庭
                                    法  官  李  淑  惠
右為甲本，係照原本作成，證明與原本無異。
如不服本判決，應於送達後十日內，向本院提出上訴狀。
                                        書記官  馮  欽  鳳
中      華      民      國    九十      年      二      月    二十二    日
附錄本案論罪科刑法條全文
刑法第三百零五條
  以加害生命、身體、自由、名譽、財產之事，恐嚇他人致生危於安全者，處二年以
  下有期徒刑、拘役或三百元以下罰金。


司法院資訊處製作；財團法人民間司法改革基金會備份。
